# 少数股东实物减资处理

提问人：angelcannotfly 时间：2019-05-22 15:44:32
请教陈版，少数股东减资，被投资单位 A 以实物支付，假设少数股东股本40 万元，现 A 以账面 50 万的房产支付。在单体和合并层面，是否都会冲减资本公积（或留存） 10 万元，而不是确认收入呢？资产转让中相关税费是否也冲减资本公积（或留存）？

回答人：chenyiwei
这个问题在中国企业会计准则和 IFRS下均无明确规定（IFRIC 17 仅适用于全体股东按比例减资），但个人理解，在这种情况下，相当于被减资公司先按照公允价值将该房屋予以出售，再将出售款项作为减资款分配给原股东；
或者被减资公司先按照该公允价值支付减资款（现金）给原股东，原股东再以公允价值向被减资公司收购该资产，因此综合考虑，视同处置资产，确认处置损益是恰当的。冲减权益的减资款等于所交付的非货币资产的公允价值。